臺灣高等法院交通事件裁定　　　　　　　　　　　　九十三年度交抗字第四八號
　　抗　告　人
　　即受處分人　甲○○
右抗告人因違反道路交通管理處罰條例案件，不服臺灣基隆地方法院九十三年度交聲
字第八號，中華民國九十三年三月二十二日裁定，提起抗告，本院裁定如左：
    主  文
抗告駁回。
    理  由
一、原審裁定係以：受處分人甲○○於民國（下同）於九十二年十月二十六日凌晨一
    時二十分許，駕駛受處分人陳銀埤所有之Ｋ五─八六七二號自小客車，在桃園縣
    臺七乙線道路十四公里處，違規競駛，經警依法舉發，業據證人簡正義即查獲本
    件競駛違規情事之員警結證稱：「（問提示舉發單，問本件是否你舉發？）是的
    ，當天我們在臺七乙線有佈三個崗哨，執行取締飆車的勤務，當時我在第二個崗
    哨（暗崗哨），那裡是一個包夾點，當天異議人車隊經過第一個崗哨時，由第一
    個崗哨執勤組負責蒐證並通報第二個及第三個崗哨，我們收到通報以後，就會等
    車隊通過我們崗哨（即第二個崗哨）之後再出車尾隨，目的是要與第三崗哨包夾
    車隊，當時我看到的車隊是集結行駛，而且速度很快，第一個崗哨蒐證通報後，
    我們看到該車隊就出車，我們就與第三崗哨聯合包夾，其中一輛就是異議人甲○
    ○駕駛的車輛，當時我把異議人攔下來告訴他，他飆車競駛... 」等語在卷（見
    原審卷二○頁）；而經播放證人簡正義提出之蒐證ＶＣＤ並勘驗其內容之結果，
    係：(1)集結車隊先以高速通過定點，其間，則伴隨有排氣管及引擎聲出現；(2)上
    述集結車隊以高速通過定點之後，崗哨通報『目標出現』之聲音顯現；(3)上述車
    隊暫時停駛在路邊（原因不明；惟蒐證組此時正在車隊後方攝影蒐證中）；(4)上
    述車隊開始繼續前進，並保持一定之速度（蒐證組此時仍持續開車尾隨並攝影蒐
    證）；(5)上述車隊因遇第三崗哨警車阻擋，而於欲迴轉折返之際，當場被第二崗
    哨警車在後包夾；(6)包夾員警逐車請駕駛人出示證件並檢查車輛有無拼裝情節；
    (7)上述經員警包夾之車隊中，出現受處分人甲○○駕駛之Ｋ五─八六七二號自小
    客車，有勘驗筆錄在卷可據（見原審卷二○至二一頁），足見證人簡正義證述內
    容與事實相符。而由上開勘驗結果(2)至(7)所示情節以觀，亦堪認受處分人甲○○
    駕駛車輛，確屬勘驗結果(1)所示之高速競駛車隊中之一輛無誤。從而，受處分人
    甲○○於前揭時、地，駕駛受處分人陳銀埤所有之Ｋ五─八六七二號自小客車違
    規競駛之事實，自屬堪可認定，因認原處分機關以受處分人甲○○駕駛受處分人
    陳銀埤所有之Ｋ五─八六七二號自小客車為由，裁處受處分人甲○○新台幣（下
    同）三萬元罰鍰並吊銷其駕駛執照（三年內禁考）；並吊扣受處分人陳銀埤所有
    Ｋ五─八六七二號汽車牌照三個月，並無不合，乃駁回受處分人甲○○及陳銀埤
    之異議。
二、抗告意旨略以：抗告人即受處分人甲○○於九十二年十月二十六日駕駛Ｋ五─八
    六七二號自小客車行駛於於桃園縣臺七乙線道路十四公里處時，因同方向行駛中
    之自小客車，尚有二輛，抗告人行車車速皆係依前行首輛車速行駛，僅四、五十
    公里，均在規定速限內。當時夜色昏暗，路旁又無設置路燈致欠缺照明，因尾隨
    抗告人之車輛亦係白色，然引擎蓋上方有黑色塗漆，該車於發現前方有警察臨檢
    時隨即迴轉掉頭往反方向即台北縣三峽方向逃逸，此時含抗告人所駕駛之車輛，
    僅剩二輛自小客車，一前一後，無飆車之可能，而證人簡正義事先未親眼目睹，
    事後僅憑不完整之錄影片段、車號而認定抗告人競速駕駛，卻不追查該逃逸車輛
    ，並捨道路交通管理處罰條例第十四條第一項前段違反速限之較輕規定不予引用
    ，逕依同條例第四十三條危險駕車之規定，致抗告人受有較重之處罰，亦有不當
    云云。
三、按二輛以上之汽車共同在道路上競駛、競技者，處汽車駕駛人三萬元以上九萬元
    以下罰鍰，並當場禁止其駕駛及吊銷其駕駛執照，三年內不得考領駕駛執照，道
    路交通管理處罰條例第四十三條第三項及第六十七條第二項分別定有明文。抗告
    人於前揭時、地駕駛受處分人陳銀埤所有之Ｋ五─八六七二號自小客車，違規競
    駛，經警當場攔檢舉發等情，有交通部公路總局台北區監理所基隆監理站違反道
    路交通管理事件裁決書附卷可稽，並有蒐證錄影光碟一份可憑（見原審卷八、三
    五頁），抗告人當天凌晨和朋友駕車出外夜遊，駕駛車牌號碼Ｋ五─八六七二號
    自用小客車，與車隊集結，高速通過定點，其間，則伴隨有排氣管及引擎聲出現
    等情，業據原審於審理時當庭勘驗舉發機關桃園縣政府警察局大溪分局警員簡正
    義提出之蒐證錄影光碟內容無誤，且本件係當場攔停舉發，執勤員警應不致有誤
    認之可能。是抗告人於上開時地駕車與其他多輛汽車在道路上競駛之事實，堪以
    認定。
四、原審以抗告人確有前開交通違規行為，認原處分機關裁處抗告人罰鍰三萬元並吊
    銷駕駛執照及吊扣受處分人陳銀埤所有所有之Ｋ五─八六七二號自小客車汽車牌
    照三個月（原裁決書漏列依道路交通管理處罰條例第六十七條第二項規定裁罰抗
    告人三年內不得考領駕駛執照），於法並無不合，乃駁回抗告人及受處分人陳銀
    埤在原審之異議，並無不當，抗告人抗告意旨執上理由指摘原裁定不當，為無理
    由，應予駁回。
五、據上論斷，應依道路交通案件處理辦法第二十六條、道路交通管理處罰條例第八
    十九條、刑事訴訟法第四百十二條，裁定如主文。
中　　　華　　　民　　　國　　九十三　　年　　　六　　　月　　　九　　　日
                            臺灣高等法院交通法庭
                                審判長法  官  張　連　財
                                      法  官  黃　金　富
                                      法  官  林　明　俊
右正本證明與原本無異。
不得再抗告。
                                      書記官  蕭　進　忠
中　　　華　　　民　　　國　　九十三　　年　　　六　　　月　　　九　　　日
